臺灣宜蘭地方法院刑事判決　　　　　　　　　　　　　九十一年度易字第四三三號
　　公　訴　人　臺灣宜蘭地方法院檢察署檢察官
　　被　　　告　甲○○
右列被告因傷害等案件，經檢察官提起公訴（九十一年度偵字第一九六六號），本院
判決如左：
    主  文
甲○○連續傷害人之身體，處有期徒刑肆月，如易科罰金，以參佰元折算壹日；又以
加害生命之事，恐嚇他人致生危害於安全，處有期徒刑參月，如易科罰金，以參佰元
折算壹日。應執行有期徒刑陸月，如易科罰金，以參佰元折算壹日。
    事  實
一、甲○○與丙○○為夫妻，平日與丙○○感情不睦，竟基於傷害之概括犯意，先於
    九十一年六月二十七日某時，在宜蘭縣頭城鎮○○路九十五之八號之住處，推倒
    丙○○，使丙○○受有左肘挫傷、左頸扭傷及左腕刺裂傷（一乘以零點三乘以零
    點三公分）之傷害，又基於上開傷害之犯意，於同年七月七日上午十時許，在宜
    蘭縣礁溪鄉蘭陽溫泉大飯店，徒手拉扯丙○○，致丙○○受有右上臂抓傷瘀腫及
    左上臂扭傷瘀腫之傷害。甲○○於同年七月七日晚間復與丙○○發生爭執，竟於
    同年七月八日凌晨一時許，持螺絲起子一支，另行起意出言恐嚇丙○○及乙○○
    稱：要殺死丙○○及乙○○等語，以此加害生命之事恫嚇丙○○及乙○○，使丙○○及乙○○二人心生畏懼，致生危害於安全，嗣因丙○○無法忍受，始報警查
    獲。
二、案經丙○○訴由宜蘭縣警察局礁溪分局報請臺灣宜蘭地方法院檢察署檢察官偵查
    起訴。
    理  由
一、訊據被告甲○○矢口否認有何傷害、恐嚇犯行，辯稱：我沒有說要殺死他們，我
    也沒有打他，是在七月七日當天他三天沒有回家，我去他公司拉他回家時，手臂
    可能因為這樣才受傷害云云。經查，右揭事實，業據告訴人丙○○於偵審中指述
    甚詳，並經證人乙○○於本院調查時證述：當天凌晨我父親手中拿著螺絲起子，
    與我母親爭吵，還說要殺死我，我當時很害怕等語（本院九十一年十一月七日訊
    問筆錄參照）明確。又告訴人吳玲雪於九十一年六月二十七日、七月七日案發後
    ，各於同年六月二十八日、七月八日至宜蘭縣杏和醫院驗傷結果，確受有事實欄
    所示之傷害，此有宜蘭縣杏和醫院所出具之甲種診斷證明書二紙在卷可稽；且上
    述診斷書記載之受傷情形，與告訴人所指受毆擊之方法吻合，應非虛偽。況告訴
    人丙○○歷次於警訊、偵審中自由連續之陳述，對於本案案發情節之描述均甚具
    體、詳盡，且言詞表達方式亦非千篇一律而有事後捏造記誦之嫌，足認其等指述
    情節與事實相符；被告甲○○空言否認毆打丙○○及恐嚇丙○○、乙○○之事，
    核與現存卷證資料不符，不足採信。參以：被告甲○○對於於九十一年七月七日
    有至宜蘭縣蘭陽溫泉飯店拉告訴人回家，且於當日晚間與告訴人發生爭執，並確
    持螺絲起子揮舞等情甚詳（本院九十一年十月二十一日訊問筆錄參照），足見被
    告甲○○當時與告訴人丙○○發生嚴重言語衝突，是告訴人丙○○所指被告甲○○當時口出惡言恐嚇之情節，實與當時雙方相互爭執之常情相符，且與當時亦在
    場之證人乙○○見聞之情節相吻合，堪信為真實。綜上所述，本件事證已明，被
    告甲○○傷害、恐嚇之犯行堪以認定。
二、核被告甲○○所為，係犯刑法第二百七十七條第一項傷害罪、同法第三百零五條
    恐嚇罪。被告先後二次傷害犯行之時間緊接，犯意概括，所犯構成要件相同，為
    連續犯，依法以一罪論，並加重其刑。被告以一恐嚇行為，同時恐嚇丙○○及乙○○二人，顯係一行為侵害二法益，為想像競合犯，應從一重之恐嚇罪處斷。又
    被告所犯傷害、恐嚇二罪之犯意個別，行為互殊，應予分論併罰。被告恐嚇告訴
    人丙○○及乙○○二人之時間點為九十一年七月八日凌晨一時許，公訴人漏未載
    明犯罪之時間，尚有未洽，併此敘明。爰審酌被告對於自己之妻子及子女，不思
    照顧，竟出言恐嚇並出手毆人成傷，侵害他人身體法益，及其犯罪動機、手段、
    犯後態度等一切情狀，分別量處如主文所示之刑，並諭知易科罰金之折算標準，
    且定其應執行之刑，及諭知易科罰金之折算標準。至被告用以恐嚇告訴人之螺絲
    起子一把，無證據證明為被告所有，爰不予宣告沒收，附此說明。
三、公訴意旨另以：甲○○基於概括之犯意，自民國九十一年一月間起，即在宜蘭縣
    頭城鎮○○路九十五之八號住處或在丙○○工作之宜蘭縣礁溪鄉境之蘭陽溫泉大
    飯店內，毆打丙○○，因認被告此部分涉有傷害之犯行。按犯罪事實應依證據認
    定之，無證據不得推定其犯罪事實。又不能證明被告犯罪者，應諭知無罪之判決
    ，刑事訴訟法第一百五十四條、第三百零一條分別定有明文。本件公訴人認被告
    此部分涉犯傷害犯行，無非以告訴人之指述為唯一論據，然查，被告堅決否認此
    部分之犯行，且除六月二十七日及七月七日二次傷害之犯行，告訴人有提出驗傷
    診斷書為證外，其餘各次傷害之犯行，並無證據足資證明，故公訴人認此部分涉
    有傷害犯行，尚有未合，此外，復查無其他積極證據證明被告確有公訴人所指自
    九十一年一月間起即傷害告訴人之犯行，惟公訴意旨認此部分與前揭論罪科刑之
    罪間，係連續犯，為裁判上一罪，爰不另為無罪之諭知。
據上論斷，應依刑事訴訟法第二百九十九條第一項前段，刑法第二百七十七條第一項
、第三百零五條、第五十五條、第五十六條、第四十一條第一項、第五十一條第五款
，罰金罰鍰提高標準條例第一條、第二條前段，判決如主文。
本案經檢察官賴慶祥到庭執行職務
中        華        民        國    九十一    年    十一    月  二十九  日
                                臺灣宜蘭地方法院刑事第一庭
                                    審判長法  官    林  明  山
                                          法  官    辜  漢  忠
                                          法  官    鄭  貽  馨
右正本證明與原本無異。
如不服本判決，應於判決送達後十日內向本院提出上訴狀(應附繕本 )。
                                          書記官    陳  憲  文
中        華        民        國    九十一    年    十一    月  二十九  日
附錄論罪法條
刑法第二百七十七條第一項
 (普通傷害罪)
傷害人之身體或健康者，處三年以下有期徒刑、拘役或一千元以下罰金。
刑法第三百零五條
 (恐嚇危害安全罪)
以加害生命、身體、自由、名譽、財產之事，恐嚇他人致生危害於安全者，處二年以
下有期徒刑、拘役或三百元以下罰金。
